【裁判字號】    92,上易,1200
【裁判日期】    920910
【裁判案由】    業務侵占
【裁判全文】
臺灣高等法院高雄分院刑事判決                  九十二年度上易字第一二號
    上  訴  人
    即  被  告  乙○○
右上訴人因業務侵占案件，不服臺灣高雄地方法院九十二年度易字第八五三號中華民
國九十二年六月二十七日第一審判決（聲請簡易判決處刑案號：臺灣高雄地方法院檢
察署九十二年度偵字第四七九四號），提起上訴，本院判決如左：
    主  文
上訴駁回。
乙○○緩刑貳年。
    事  實
一、乙○○原係中南海保全股份有限公司（下稱中南海保全公司）之員工，分派擔任
    高雄市左營區○○○路六二六號「陽光大廈」保全管理人員，負責門禁管制安全
    維護、代收管理費及代收代繳住戶之各項日常經常性費用等工作，依公司之規定
    應將職務上所收取之大樓住戶管理費繳交大樓管理委員會，並將代收之住戶經常
    性費用代為繳納，為從事業務之人。詎乙○○於任職期間，竟基於意圖為自己不
    法所有之概括犯意，自民國九十一年十一月一日起至同年月七日止，在上開大廈
    內利用收取前述費用職務之便，連續將如附表所示之各該住戶繳交之管理費及有
    線電視費用共計新台幣（下同）一萬四千四百元，以變易持有為所有之意思予以
    侵占入己，供己花用。
二、案經中南海保全公司訴由高雄市政府警察局左營分局移送臺灣高雄地方法院檢察
    署檢察官聲請簡易判決處刑，經原審法院認為不宜，簽請改依通常程序審理。
    理  由
一、右揭犯罪事實，迭據上訴人即被告乙○○於警訊、原審及本院審理中坦白承認，
    核與告訴代理人甲○○於警訊時指訴之情節相符，並有陽光大樓住戶管理費繳交
    動態表影本一份、陽光大樓管理費收費單影本二份、陽光大樓社區管理委員會收
    費憑證影本一份、值勤人員工作日誌影本四紙及代收有線電視費用表影本一件附
    卷可稽，被告之自白核與事實相符，自得採為論科之依據，本件事證明確，被告
    業務侵占犯行，洵堪認定。
二、查被告乙○○受僱於中南海保全公司，擔任大廈保全管理人員，負責門禁管制安
    全維護、代收管理費及代收代繳住戶之各項日常經常性費用等工作，為從事業務
    之人，而其向各該住戶所收取之大樓住戶管理費及有線電視費用，為業務上所持
    有之物，被告將上開所收取之費用侵占入己，核其所為，係犯刑法第三百三十六
    條第二項之業務侵占罪。被告先後多次業務侵占犯行，時間緊接，方法相同，觸
    犯構成要件相同之罪名，顯係基於概括之犯意反覆為之，為連續犯，應依刑法第
    五十六條之規定論以一罪，並依法加重其刑。
三、原審以被告罪證明確，因予適用刑法第五十六條、第三百三十六條第二項，罰金
    罰鍰提高標準條例第一條前段（漏載）之規定，並審酌被告尚無犯罪前科，有臺
    灣高等法院被告全國前案紀錄表一份卷附足參，素行尚佳，且其所侵占之數額不
    多，犯罪所生之實害亦輕，犯後又坦承犯行，態度良好，顯有悔意，惟尚未與告
    訴人達成和解等一切情狀，量處有期徒刑十月，認事用法核無違誤，所處之刑亦
    屬適當。被告上訴意旨，以量刑過重為由，指摘原判決不當，為無理由，應予駁
    回。但查被告未曾受有期徒刑以上刑之宣告，有臺灣高等法院被告全國前案紀錄
    表一份在卷可考，且嗣於本院審理中已與告訴人達成和解，賠償告訴人侵占之款
    項一萬四千四百元，有和解書一份附於本院卷可憑，經此偵查、審判程序教訓，
    應知所警惕，諒無再犯之虞，本院因認所宣告之刑，以暫不執行為適當，併諭知
    緩刑二年，以勵自新。
據上論斷，應依刑事訴訟法第三百六十八條，刑法第七十四條第一款，判決如主文。
本案經檢察官林應華到庭執行職務。
中    華    民    國      九十二      年      九      月     十   日
                              臺灣高等法院高雄分院刑事第八庭
                                  審判長法官  郭雅美
                                        法官  江泰章
                                        法官  裕斗
右正本證明與原本無異。
不得上訴。
                                  法院書記官  吳福連
中    華    民    國      九十二      年      九      月    十    日
附錄本判決論罪科刑法條：
刑法第三百三十六條第二項：
  對於業務上所持有之物，犯前條第一項之罪者，處六月以上五年以下有期徒刑，得
  併科三千元以下罰金。
附表：
編號  住戶               費用別          金額（均新台幣）
一    Ａ１二三樓王淑慧   管理費          一千九百五十元
二    Ａ１十六樓陳麗紅   管理費          二千九百元
三    Ａ７七樓陳威傑     有線電視費用    五千四百元
四    Ａ７四樓蔡式玲     有線電視費用    二千七百元
五    Ａ１七樓莊美麗     管理費          一千四百五十元


司法院資訊處製作；財團法人民間司法改革基金會備份。
